Inventaris van de archieven van IZA Nederland 1993-2006 (2012) en zijn taakvoorgangers, (1952) 1954-2006 (2012)
Nationaal Archief, Den Haag
- IZA Nederland, 4.
  - Bijzonder, 4.2.
    - Organisme, 4.2.1.
      - Interne organisatie, 4.2.1.2.
        - Commissies, 4.2.1.2.2.
          - Agenda's en notulen van de vergaderingen van de adviescommissie van vestigingsdirecteuren ‘het Advid-overleg’, met bijlagen., 2002-2004; 339-342; 1 omslag en 3 pakken
            - 2002 juli t/m december, 339
            - 2003 januari t/m april, 340
            - 2003 mei t/m december, 341
            - 2004 januari t/m juni 1 omslag, 342
    - Eigendommen, 4.2.2.
      - Gebouwen en terreinen, 4.2.2.1.
        - Huurovereenkomsten voor de dienstgebouwen aan de Buizerdlaan 2 en de Weverstede 55 te Nieuwegein., 1997, 2006; 343
        - Stukken betreffende de bouw en inrichting van IZA regiokantoren., 1994-2005; 344-345; 2 omslagen
          - 1994-1996, 344
          - 2004-2005, 345
        - Stukken betreffende de oprichting, ontbinding en opheffing van de Stichting ‘Panden IZA Nederland’., 1995, 2007-2008; 346; 1 omslag
        - Plattegronden van kantoorgebouwen., 1978-1998; 347; 1 omslag
        - Stukken betreffende de aankoop van percelen grond en panden voor de vestiging van IZA secretariaten., 1993-2002; 348; 1 pak
        - Stukken betreffende de verkoop van percelen grond en panden., 1995-2007; 349-354
          - Kantoorgebouw met ondergrond, erf en toebehoren aan de Burg. Wallerstraat 179 te Oldenzaal. 1995, 349; 1 stuk
          - Gebouw met bijbehorend parkeerterrein, erf, tuin en ondergrond aan de Jan Luikenstraat 2 te Alkmaar. 1995, 350; 1 omslag
          - Gebouw en aanbehoren van Badweg 1 te Leeuwarden. 1998, 351; 1 omslag
          - Gedeelte van de toegangsweg met parkeerplaatsen, gelegen aan de Vondellaan te Oldenzaal, sectie K 6408. 2000, 352; 1 omslag
          - Kantoorgebouw met tuin en aanbehoren Eekbrouwersweg 10, sectie O 2348 te ’s-Hertogenbosch. 2005, 353; 1 omslag
          - Gebouw en grond aan de Marcellus Emantslaan 1A en 1B te Groningen aan Vastgoed Haaren B.V. 2007, 354; 1 stuk
        - Stukken betreffende de overdracht door IZA Nederland van in bezit zijnde aandelen van Vektis B.V. aan Zorgverzekeraars Nederland. Met afschrift van akten., 1997-2006; 355; 1 omslag
        - Rapporten van risico-inventarisatie van gebouwen, tevens evaluaties daarvan., 2000-2001; 356-357; 2 omslagen
          - 2000, 356
          - 2001, 357
        - Taxatierapporten van kantoorinventarissen, bedrijfsinventarissen en kantoorgebouwen., 2002-2005; 358-359; 1 pak en 1 omslag
          - Kantoor- en bedrijfsinventarissen. 2002, 2005, 358
          - Kantoorgebouwen. 2005, 359; 1 pak
      - Overige, 4.2.2.2.
        - Stukken betreffende de bijgewerkte kadastrale tenaamstelling en gegevens van eigendommen., 1994, 1995.; 360; 1 omslag
        - Overzicht van verkoopwaarden van eigendommen, tevens akte van levering diverse registergoederen door de voormalige regionale IZA organisaties aan IZA Nederland., 1994-1995; 361; 1 omslag
        - Stukken betreffende het verkrijgen van een erfenis uit het legaat van A.F. Pommer., 1995; 362; 1 omslag
    - Financiën, 4.2.3.
      - Financieel beheer, 4.2.3.1.
        - Brief aan VB Belastingadviseurs waarin een akkoordverklaring met het ondernemen van een sale-lease-back voor kantoorpanden., 1994, 1996; 363; 1 omslag
        - Stukken betreffende de afwikkeling van schadeloosstellingen van IZA van de in 1989 geprivatiseerde ziekenhuizen., 1996-1998; 364; 1 omslag
        - Overeenkomsten van geldleningen met SNS bank, met bijlagen. Afschriften., 1998; 365; 1 omslag
        - Overeenkomsten van geldleningen met Bouwfonds Nederlandse Gemeenten, alsmede schuldbekentenissen en trustovereenkomst. Afschriften., 1998; 366; 1 omslag
        - Nota van Belastingdienst Amsterdam over de fiscale aandachtspunten bij de beoogde fusie en samenwerking met VGZ., 2003; 367; 1 stuk
        - Correspondentie met de Minister van Binnenlandse Zaken en Koninkrijksrelaties over het toezicht op de begrotingen en rekeningen van IZA Nederland, alsmede over de beëindiging van het financiële toezicht na de afwikkeling van de liquidatie., 2004-2008.; 368; 1 omslag
        - Stukken betreffende de besluitvorming rond en akte tot uitgifte van Participatiebewijzen in het kapitaal van de coöperatie VGZ-IZA-Groep U.A. te Nijmegen aan de publiekrechtelijke rechtspersoon Instituut Zorgverzekeringen ambtenaren te Nieuwegein, alsmede besluitvorming tot beëindiging van participatie., 2005-2009; 369; 1 omslag
        - Correspondentie met Deloitte Accountants BV betreffende de accountantscontrole van de liquidatie., 2006-2010; 370; 1 omslag
        - Stukken betreffende het verweer in beroepszaken tegen de vermogensverdeling als gevolg van de liquidatie, alsmede betreffende de volledige afronding van de financiële zaken in het kader van de liquidatie., 2009-2011; 371; 1 pak
      - Begroting, 4.2.3.2.
        - Begrotingen van IZA Nederland over de jaren 1995-2005, 1994-2004; 372-374; 3 omslagen
          - 1995-1997, 372
          - 1998-2002, 373
          - 2003-2005, 374
      - Jaarrekening, 4.2.3.3.
        - Jaarrekeningen van IZA Nederland over de jaren 1993, 1995-2002, 1994-2002; 375; 1 omslag
    - Benodigdheden en hulpmiddelen, 4.2.4.
      - Archief en registratuur, 4.2.4.1.
        - Stukken betreffende de vaststelling van regels en richtlijnen voor de postregistratie en het selecteren en archiveren van documenten., 1996-2004; 376; 1 omslag
        - Lijsten houdende overzicht van vernietigde en nog te vernietigen stukken., 1997-2005; 377; 1 omslag
        - Lijsten houdende gegevens van en over de organisatie van het archief en de registratuur, ingevuld op verzoek van de Rijksarchiefinspectie., 2004-2005; 378; 1 omslag
        - Brief van Provinciale inspectie der Archieven van Utrecht met het advies tot het overbrengen van het IZA-archief naar het Nationaal Archief in den Haag., 2006; 379; 1 stuk
      - Publiciteit en voorlichting, 4.2.4.2.
        - Teksten van toespraken en publicaties in tijdschriften en kranten, uitgesproken en geschreven door mevrouw J. van Leeuwen, voorzitter van IZA Nederland en van de Stichting Gemeenschappelijk Advies Orgaan van 1-10-1990 t/m 15 april 2003, tevens bibliografie van deze publicaties., 1996-2003; 380; 1 pak
        - Rapport 'Strategie IZA Nederland', 1997-2002, met ondertitel 'IZA: Klein maar bijzonder (en) fijn’., 381; 1 stuk
        - Krantenartikelen en IZA-nieuwsflits over IZA en IZR., 1998-2000; 382; 1 omslag
        - Verzameling krantenartikelen over IZA Nederland aangelegd door J. de Klerk., 1999-2000; 383-386; 2 pakken en 2 omslagen
          - 1999 1 omslag, 383
          - 2000 januari-juli, 384
          - 2000 augustus-oktober 1 omslag, 385
          - 2000 november-december, 386
        - Informatiebrochures over IZA Nederland., 2001; 387; 1 omslag
        - Publicatie van de Gemeenschappelijke regeling zorgverzekering ambtenaren Nederland., 2002; 388; 1 katern
        - Publicatie ‘Passie voor de zorg, Hannie van Leeuwen, een markant gedreven voorzitter’, samengesteld ter gelegenheid van het terugtreden van mw. Van Leeuwen als eerste voorzitter van IZA Nederland per 15 april 2003., 389; 1 band
      - Uitoefening van de dienst, 4.2.4.3.
        - Stukken betreffende de behandeling van de notitie over de consequenties van de invoering van de Algemene Wet Bestuursrecht in correspondentie naar derden., 1993-1994; 390; 1 omslag
        - Rapport van de werkgroep organisatie houdende een overzicht van de formatie en bezetting van het IZA-secretariaat en van de secretariaten van de regiokantoren, met bijlagen., 1993-1997; 391; 1 pak
        - Stukken betreffende het toezicht door het Ministerie van Binnenlandse Zaken op de gemeenschappelijke regeling IZA, naar aanleiding van foutief gehanteerde procedures op de afdeling interne zaken., 1994-1995.; 392; 1 omslag
        - Stukken betreffende het vastleggen van de opdrachtomschrijving van de werkgroep juridische vormgeving, alsmede besluitenlijsten van de vergaderingen van de werkgroep., 1998; 393; 1 omslag
        - Stukken betreffende de verbetering van de administratieve organisatie., 1998-2000; 394; 1 omslag
        - Stukken betreffende het onderzoek ten behoeve van het opstellen van een kennis- en communicatieplan., 1998-1999; 395; 1 omslag
        - Rapporten van markt- en klanttevredenheidsonderzoek over 1999, 2004 en 2005., 2000, 2004, 2005; 396; 1 omslag
      - Personeel, 4.2.4.4.
        - Agenda's en verslagen van de overlegvergaderingen van de medezeggenschapscommissie waarin alle regio’s deelnemen., 1992-1995; 397; 1 omslag
        - Rapporten houdende functieboeken van de regionale IZA organisaties., 1993; 398; 1 omslag
        - Stukken betreffende de waardering van functies., 1993-1996; 399; 1 omslag
        - Agenda's en notulen van de vergaderingen van het georganiseerd overleg., 1994-1997; 400; 1 pak
        - Kopie van het besluit tot vaststelling van de overlegverordening., 1995; 401; 1 stuk
        - Agenda's en notulen van de overlegvergaderingen van de Ondernemingsraad., 1995-2000; 402-407; 6 pakken
          - 1995, 402
          - 1996, 403
          - 1997, 404
          - 1998, 405
          - 1999, 406
          - 2000, 407
        - Stukken betreffende de vaststelling van de 2e wijziging van de Nadere uitwerkingsregeling Rechtspositie (NUR)., 1996; 408; 1 stuk
        - Besluit tot wijziging van de Collectieve Arbeidsvoorwaardenregeling 1995-1997 voor de sector gemeenten, die bindend is voor IZA., 1996; 409; 1 omslag
        - Besluit tot wijziging van de rechtspositieregeling inzake de 36-urige werkweek., 1997; 410; 1 stuk
        - Besluit tot wijziging van de rechtspositieregeling inzake de eindejaarsuitkering., 1997; 411; 1 stuk
        - Besluit tot wijziging van de 60-jarigenregeling van de Collectieve Arbeidsvoorwaarden Regeling., 1997; 412; 1 stuk
        - Besluit tot wijziging van de rechtspositieregeling in het kader van de FPU., 1997; 413; 1 stuk
        - Besluit tot vaststelling van de Premiespaarregeling met ingang van 1-1-1998., 414; 1 stuk
        - Stukken betreffende de vaststelling van de 16e, 17e en 18e wijziging van de rechtspositieregeling van de Collectieve Arbeidsvoorwaarden Regeling., 1998; 415; 1 stuk
        - Besluit tot wijziging van de uitvoeringsregeling van de Collectieve Arbeidsvoorwaarden Regeling., 1998; 416; 1 stuk
        - Stukken betreffende het vastleggen van de opdrachtomschrijving van de werkgroep personeel., 1998; 417; 1 omslag
        - Besluiten tot vaststelling van de 16e, 17e, 18e, 23e, 24e en 25e wijziging van de IZA-rechtspositieregeling., 1998-1999; 418; 1 omslag
        - Personeelsblad IZA 'Intercom, speciale uitgave'., 1999; 419; 1 stuk
        - Jaarverslag van de Ondernemingsraad IZA Nederland over de periode 1 juni 1999 - 31 mei 2001., 420; 1 omslag
        - Lijsten van het personeelsbestand per organisatorische eenheid, met bijlage., 2002; 421; 1 omslag
        - Projectadvies van de afdeling personeelszaken betreffende de kosten voor de overgang van de rechtspositieregeling IZA naar CAO Zorgverzekeraars., 2002; 422; 1 stuk
        - Correspondentie tussen de European Commission, Post of Health, namens de Europese commissaris voor mededinging, mevrouw N. Kroes, en de advocaat namens IZA Nederland over de vermeende ontvangen ongeoorloofde staatssteun., 2004-2007; 423; 1 omslag
        - Correspondentie met het Landelijk Overleg Gemeentelijke Arbeidsvoorwaarden van de Vereniging van Nederlandse Gemeenten inzake de verdeling van het vermogen van IZA Nederland na de liquidatie., 2007-2008; 424; 1 omslag
  - Taakuitvoering, 4.3.
    - Samenwerking en toezicht, 4.3.1.
      - Regionale IZA organisaties, 4.3.1.1.
        - Stukken betreffende de fusie van de regiokantoren Zeeland en Zuid-Holland tot het regiokantoor Zuid-Holland/Zeeland te Delft., 1993; 425; 1 omslag
        - Verslagen van vestigingsbezoeken bij IZA Friesland., 1993-1994; 426; 1 omslag
        - Mandaten van de voorzitter van IZA Nederland aan de regiodirecteuren voor het vertegenwoordigen van IZA bij gedingen., 1994; 427; 1 omslag
        - Rapporten van door de regiodirecteur van Zuid-Holland en Zeeland gebrachte bezoeken aan deelnemende organisaties als provincies, gemeenten en schappen., 1994; 428; 1 stuk
        - Verslagen van vestigingsbezoeken van Nederland bij IZA Limburg., 1994; 429; 1 omslag
        - Brief aan de regiodirecteuren van IZA met daarin de mededeling over het nieuwe door de Bedrijfsvereniging voor Overheidsdiensten toegekende aansluitnummer., 1994; 430; 1 stuk
        - Stukken betreffende het onderzoek naar de consequenties van privatisering van het Algemene Burgerlijke Pensioenfonds voor de regionale IZA organisaties., 1995; 431; 1 omslag
        - Verslag van het periodiek overleg tussen de algemeen directeur en de regiodirecteuren., 1996; 432; 1 stuk
        - Stukken betreffende de vaststelling van het sociaal plan gericht op de samenvoeging van de kantoren Friesland en Groningen/Drenthe., 1997; 433; 1 omslag
        - Verslagen van de vergaderingen van de werkgroep samenvoeging Groningen, Drenthe en Friesland., 1997-1998; 434; 1 omslag
        - Stukken betreffende de vaststelling van het integraal Sociaal Plan IZA Nederland in het kader van de samenvoeging van de regiokantoren in Friesland en Groningen/Drenthe, alsmede betreffende een voorbereiding op het sociaal statuut., 1997-2001; 435; 1 omslag
      - Kontaktkommissie Publiekrechtelijke Ziektekostenregelingen (KPZ), 4.3.1.2.
        - Stukken betreffende de samenstelling van het dagelijks bestuur van de KPZ, alsmede betreffende de aanwijzing van leden en plaatsvervangende leden, voorzitter en secretaris., 1993-2005; 436; 1 omslag
        - Verslag en aantekeningen van de conferentie van de KPZ gehouden op 10 en 11 januari 1996., 437; 1 omslag
        - Overeenkomst betreffende de algemene belangenbehartiging door de KPZ bij de daarbij aangesloten organisaties. Afschrift., 2000; 438; 1 stuk
        - Verslag van een onderzoek door de heer mr. D. Quaak, secretaris van KPZ en IZR, naar de 'Geschiedenis van de ambtelijke ziektekostenregelingen'., 2000; 439; 1 stuk
      - Academische en universitaire ziekenhuizen, 4.3.1.3.
        - Stukken betreffende de vaststelling van het reglement ‘bestuurscommissie IZA/AZ’, alsmede betreffende de benoeming van leden van deze commissie., 2002; 440; 1 stuk
        - Agenda’s en notulen van de vergaderingen van de ‘bestuurscommissie IZA/AZ’., 2002-2005; 441; 1 omslag
        - Correspondentie met de Vereniging van Academische Ziekenhuizen betreffende het aangaan van een nieuwe overeenkomst voor de toelating van academische ziekenhuizen., 2002-2005; 442; 1 omslag
        - Overeenkomst tussen IZA-Nederland te Nieuwegein en de onderlinge Waarborgmaatschappij Zorgverzekeraar VGZ U.A. te Nijmegen en de Nederlandse Federatie van Universitair Medische Centra te Utrecht betreffende de aanvullende ziektekostenverzekering op de IZA/AZ Basisverzekering. Afschrift., 2004; 443; 1 stuk
      - Stichting IZA Ziektekostenverzekeringen (SIZ), 4.3.1.4.
        - Akte van oprichting Stichting IZA Ziektekostenverzekeringen door IZA Nederland. Afschrift., 1995; 444; 1 stuk
        - Agenda's en notulen van de vergaderingen van de werkgroep SIZ., 1997-1998; 445; 1 omslag
      - Onderlinge Waarborg Maatschappij Zorgverzekeraar VGZ U.A. (VGZ), 4.3.1.5.
        - Stukken betreffende het aangaan van samenwerkingsovereenkomsten met VGZ voor dienstverlening en detachering., 1996-1997; 446; 1 omslag
        - Stukken betreffende het samen met VGZ aangaan van samenwerking met IZR voor uitvoering van de IZR-regeling voor deelnemende instellingen, almede betreffende instemming met de wijzigingen van de regeling., 1998-2001; 447; 1 omslag
        - Brief van de Sociaal Economische Raad betreffende de reikwijdte van de Wet assurantiebemiddelingsbedrijf voor wat betreft de samenwerking tussen IZA en VGZ, waarbij IZA niet mag optreden als bemiddelingspersoon voor VGZ., 1999; 448; 1 omslag
        - Zie voor Basisovereenkomst en uitvoeringsovereenkomst tussen het openbaar lichaam van IZA met het openbaar lichaam van IZR en de onderlinge waarborgmaatschappij Zorgverzekeraar VGZ U.A., met addendum. Afschrift., 2001 inv.nr. 466.; ---
        - Stukken betreffende de voorgenomen fusie van IZA Nederland met Univé en de Stichting VGZ te Nijmegen., 2001-2004; 449-454; 3 pakken en 3 omslagen
          - Voorbereidend onderzoek voor de samenwerking met VGZ. 2002., 449
          - Intentieovereenkomst tussen IZA en VGZ, tevens samenvatting van voorbereidend onderzoek en beslisdocumenten. 2001-2002., 450
          - Besluiten inzake veranderingen binnen de werkorganisatie. 2002, 451
          - Aangaan van een bedrijfsfusieovereenkomst met de VGZ-groep, met akten. 2003, 452
          - Effectueren van de bedrijfsfusie. 2003, 453
          - Oprichting van Coöperatie VGZ-IZA U.A en Stichting Continuüm. 2004, 454
        - Zie voor Besluit inzake delegatie van het algemeen bestuur naar het dagelijks bestuur en mandaat van het dagelijks bestuur naar de Coöperatie VGZ-IZA inv. nr. 334., ---
        - Getekende uitvoeringsovereenkomst met de Stichting Continuüm, de Onderlinge Waarborgmaatschappij Zorgverzekeraar VGZ U.A., de Stichting Ziekenfonds VGZ en de Coöperatie VGZ-IZA U.A., 2005; 455; 1 stuk
        - Stukken betreffende de wijziging van de juridische structuur van VGZ-IZA als gevolg van een onderzoek naar de betrouwbaarheid van de rechtspersoon VGZ-IZA bij inwerkingtreding van de invoerings- en aanpassingswet Zorgverzekeringswet., 2005; 456; 1 omslag
        - Oprichting van Zorgverzekeraar UMC te Nijmegen, tevens wijziging van de statuten van de Coöperatie VGZ-IZA groep UA., 2005-2006; 457; 1 omslag
        - Uitvoeringsovereenkomst tussen IZA Zorgverzekeraar N.V. en Coöperatie VGZ-IZA U.A., 2006; 458; 1 stuk
        - Bedrijfsfusieovereenkomst tussen IZA-Nederland te Nieuwegein en IZA Zorgverzekeraar N.V. te Nijmegen en Coöperatie VGZ-IZA Groep U.A. te Nijmegen., 2006; 459; 1 stuk
        - Stukken betreffende het maken van fusieafspraken en het aangaan van een frictieovereenkomst met coöperatie VGZ-IZA-TRIAS Groep U.A. en IZA Zorgverzekeraar N.V., 2006; 460; 1 omslag.
      - Interprovinciale Ziektekostenregeling (IZR), 4.3.1.6.
        - Stukken betreffende de vaststelling van het werkboek verzelfstandiging uitvoering IZR door stuurgroep 'verzelfstandiging uitvoering IZR'., 1998; 461; 1 pak
        - Agenda's en verslagen van de vergaderingen van de projectgroep IZA/IZR, met bijlagen., 1998; 462; 1 omslag
        - Agenda's en notulen van de vergaderingen van de stuurgroep IZR-IZA/VGZ, met bijlagen., 1998-1999; 463; 1 omslag
        - Besluit tot verlening van onder-mandaat aan het dagelijks bestuur van IZR tot uitvoering van wat in de art. 24, 25 en 28 lid 1 van de IZR-regeling 1988 en in de Verordening IZR 1988 aan Gedeputeerde Staten van de provincies is opgedragen., 1999; 464; 1 stuk
        - Stukken betreffende de realisatie en evaluatie van de opname van het IZR in het automatiseringssysteem van IZA (RIS), later genoemd project IRIS., 1999-2000; 465; 1 omslag
        - Basisovereenkomst en uitvoeringsovereenkomst tussen het openbaar lichaam IZA met het openbaar lichaam IZR en de onderlinge waarborgmaatschappij Zorgverzekeraar VGZ U.A., met addendum. Afschrift., 2001; 466; 1 omslag
        - Correspondentie tussen de voorzitter van het bestuur van IZA en de voorzitter van het IZR-bestuur over samenwerking en de beëindiging van deze samenwerking., 2001-2004; 467; 1 omslag
        - Overeenkomst met IZR betreffende de toelating van deelnemers., 2002; 468; 1 stuk
        - Overeenkomst tussen IZR en Elvia Reisverzekering Maatschappij voor hulpverlening door 'Mondial Assistance'., 2002; 469; 1 stuk
        - Agenda's en notulen van het IZA/IZR overleg, met bijlagen., 2004; 470; 1 pak
        - Agenda's en notulen van het Intern IZA/IZR overleg, met bijlagen., 2004; 471; 1 pak
        - Akkoordverklaringen van aangesloten instellingen tot ontbinding en vereffening van de IZR en van vaststelling van de toelatingsvoorwaarden van deze instellingen tot het IZA., 2004; 472; 1 pak
        - Stukken betreffende de financiële verantwoording van de overdrachtswaarde van de IZR-regeling naar de IZA regeling., 2004-2005.; 473; 1 omslag
        - Stukken betreffende de overname van de verzekerdenportefeuille van IZR, alsmede betreffende de beëindiging van de relatie met deze organisatie., 2005; 474; 1 omslag
      - Overige, 4.3.1.7.
        - Stukken betreffende de oprichting en financiële verantwoording van de Stichting IZA-belangen., 1993; 475; 1 omslag
        - Akte van oprichting van de Onderlinge Waarborg Maatschappij IZA Ziekenfonds voor Ambtenaren U.A. door IZA Nederland met het doel om de verplichte verzekering als bedoeld in de Ziekenfondswet uit te voeren., 1994; 476; 1 stuk
          NB. De afgekorte naam voor deze maatschappij is ‘Het ziekenfonds’.
    - Vaststelling en toepassing Gemeenschappelijke regeling en vergoedingsregeling, 4.3.2.
      - Besluit tot vaststelling van het reglement zorgverzekering., 1993; 477; 1 stuk
      - Stukken betreffende de vaststelling van de wijziging van de IZA-regeling., 1993-1996; 478; 1 omslag
      - Stukken betreffende de vaststelling van wijzigingen van het reglement Ziektekostenvoorziening en zorgverzekering., 1993-2002; 479; 1 omslag
      - Brief aan de VNG waarin antwoord wordt gegeven op vragen over de IZA-regeling., 1994; 480; 1 stuk
      - Besluit tot vaststelling van de uitvoeringsregeling 1%-regeling, 1995; 481; 1 stuk
      - Kopie van het besluit tot vaststelling van de regeling uitvoeringsvoorschriften suppletieregeling hoofdstuk 11a van de collectieve arbeidsvoorwaardenregeling voor de sector gemeenten, almede besluit tot delegatie van de uitvoering aan het dagelijks bestuur., 1995; 482; 1 omslag
      - Besluit tot vaststelling van de toelichting op art. 1 lid 5 van het Reglement, 1995; 483; 1 stuk
      - Besluit dat er geen aanspraak bestaat op vergoeding van kosten van IVF behandeling indien deze behandeling in het buitenland plaatsvindt., 1996; 484; 1 stuk
      - Besluit tot vaststelling van het klachtenreglement IZA Nederland., 1998; 485; 1 stuk
      - Correspondentie met het Ministerie van Binnenlandse Zaken over het aansluiten van IZA bij de Nationale Ombudsman., 1999-2003; 486; 1 omslag
      - Regeling en verordening 2004 van de Interprovinciale ziektekostenregeling., 487; 1 stuk
      - Correspondentie met de Nationale Ombudsman, later de Stichting Klachten en Geschillen Zorgverzekeringen, over de omgang met en afhandeling van klachten., 2006-2007.; 488; 1 omslag
    - Toelating deelnemers, 4.3.3.
      - Verslag van een gesprek met het Kadaster Nederland over mogelijke toetreding tot de IZA-regeling., 1995.; 489; 1 stuk
      - Lijsten houdende overzicht van de ontwikkeling van het deelnemers- en gezinsledenbestand bij de regionale IZA organisaties., 1995; 490; 1 omslag
      - Stukken betreffende het verkrijgen van een Koninklijk Besluit waarbij het toezicht in het kader van de Wet Toezicht Verzekeringsbedrijf niet van toepassing wordt verklaard op de regionale IZA organisaties, alsmede een besluit van de minister van Financiën dat zonder toestemming van het ministerie geen gebruik mag worden gemaakt van de mogelijkheid om uitbreiding te geven aan de verschillende categorieën deelnemers., 1993, 2003.; 491; 1 omslag
        Nb. Zie ook inv.nr. 39.
      - Stukken betreffende de vaststelling van het privacyreglement IZA ter bescherming van de persoonlijke levenssfeer van de deelnemers en hun gezinsleden., 1994; 492; 1 omslag